---
title: "Exmple"
output:
  pdf_document: default
  html_notebook: default
---

**Remarque** Il faut d'abord exécuter toutes les fonctions que j'ai mis sur le git pour que l'exemple marche normalement

On prend un sudoku (matrice 9x9) avec des valeurs manquantes (ici des zéros mais il faut les changer après avec des NA)

```{r}
A<- matrix(data=c(
  6,0,0,2,1,0,0,3,0,
  5,0,9,0,0,0,6,0,0,
  2,0,0,9,7,0,0,0,4,
  0,0,2,3,0,4,0,0,0,
  0,6,0,0,5,0,0,9,0,
  0,0,0,1,0,9,7,0,0,
  9,0,0,0,3,8,0,0,6,
  0,0,7,0,0,0,2,0,5,
  0,8,0,0,4,2,0,0,9), nrow=9, ncol=9, byrow=FALSE
)
```

# `get_zeros`

la fonction elle renvoie une base de données qui contient les coordonnées des cases qui sont vides (ici remplis par des zéros) - i contient les numéro des lignes et j les numéro des colonnes

```{r}
get_zeros(A)

```

# `get_possibility`

cette fonction calcule pour chaque case vide du sudoku le nombre de chiffre possible à mettre dans cette dernière et elle renvoie une matrice remplis par le nombre de possibilités

```{r}
get_possibility(A)

```

la fonction `get_possibility` utilise la fonction `is_possible` qui utilise a son tour les 3 fonctions : `in_line`, `in_col`, `in_bloc` ( la fonction `in_bloc` utilise les deuc fonction `get_Cbloc` et `get_Lbloc` )
